【裁判字號】    96,聲更一,4
【裁判日期】    970229
【裁判案由】    停止執行
【裁判全文】
臺灣士林地方法院民事裁定             96年度聲更一字第4號
聲  請  人  甲○○
                        號1樓.
相  對  人  乙○○
上列當事人間聲請停止執行事件，聲請人對本院於民國96年5月2
5日所為96年度聲字第703號裁定不服，提起抗告，經臺灣高等法
院以96年度抗字第1141號裁定，將本院原裁定廢棄發回，本院裁
定如下：
    主    文
聲請人為相對人供擔保新臺幣伍萬元後，本院九十五年度執字第
一四二七０號執行事件，相對人就附表一所示不動產聲請之強制
執行程序，於臺灣高等法院九十六年度重上字四三二號第三人異
議之訴事件判決確定、和解或撤回起訴前應暫予停止。
    理  由
一、按有回復原狀之聲請，或提起再審或異議之訴，或對於和解
    為繼續審判之請求，或提起宣告調解無效之訴、撤銷調解之
    訴，或對於許可強制執行之裁定提起抗告時，法院因必要情
    形，或依聲請定相當並確實之擔保，得為停止強制執行之裁
    定，強制執行法第18條第2 項定有明文。
二、本件聲請意旨略以：相對人於民國96年1 月17日就門牌號碼
    為臺北市○○路○段154 巷23弄1 號1 樓之房屋及所坐落之
    基地臺北市○○區○○段423 地號土地（下稱系爭房地）聲
    請強制執行，惟系爭房地確由伊出資購買，僅借名登記於子
    女名下。又本件所涉及之鈞院95年度執字第14270 號執行事
    件，伊已提起第三人異議之訴（鈞院95年度重訴字第246 號
    ），並經鈞院以95年度聲字第1131號裁定，准伊供擔保新臺
    幣（下同）50萬元後，該強制執行程序應暫予停止，伊並已
    供擔保，而該停止執行之裁定因相對人未提出抗告而確定。
    又鈞院95年度重訴字第246 號第三人異議之訴伊起訴之聲明
    範圍原僅限於「位於臺北市○○區○○段2 小段421 地號土
    地如鈞院92年度重訴字第134 號民事判決（即相對人據以聲
    請強制執行之執行名義）之附圖所示A 、B 部分土地即鈞院
    95年度重訴字第246 號判決之附圖所示部分（下稱原始聲明
    ）。嗣因相對人追加執行，伊乃將聲明擴張至如附表一所示
    之不動產部分，擴張之聲明為：「一、鈞院95年度執字第14
    270 號拆屋還地執行事件之強制執行程序應予撤銷。二、被
    告（即相對人）不得執鈞院92年度重訴字第134 號民事判決
    為執行名義，對原告（即抗告人）所有位於臺北市○○區○
    ○段421 地號土地如該判決附圖所示A 、B 部分，以及如附
    表一所示之不動產聲請強制執行。」（下稱擴張聲明）。因
    伊原始聲明已經鈞院為停止執行之裁定，故本件就擴張聲明
    部分即就附表一所示之不動產聲請停止執行等語。
三、經查：本件相對人就附表一所示之不動產追加執行，並由本
    院95執字第14270 號強制執行事件受理實施強制執行中，又
    聲請人就附表一所示不動產主張有足以排除強制執行之權利
    ，並已於本院95年度重訴字第246 號第三人異議之訴事件擴
    張聲明，經本院判決及臺灣高等法院以96年度重上字第432
    號判決，然經聲請人上訴，故案未確定，業經本院調取上開
    強制執行查核屬實，並有臺灣高等法院97年2 月22日院通民
    己96重上432 字第0970001976號函可稽。是聲請人既已依法
    對相對人提起第三人異議之訴，其並聲請願供擔保，則上開
    強制執行程序有關相對人聲請之部分，自可准許裁定停止執
    行。
四、又法院依強制執行法第18條第2 項定擔保金額而准許停止強
    制執行之裁定者，該項擔保係備供債權人因停止執行所受損
    害之賠償，其數額應依標的物停止執行後，債權人未能即時
    受償或利用該標的物所受之損害額，或其因另供擔保強制執
    行所受之損害額定之，非以標的物之價值或其債權額為依據
    （最高法院86年度台抗字第442 號、91年度台抗字第429 號
    裁定意旨參照）。查本件相對人就附表一所示不動產聲請執
    行之債權額為新台幣（以下同）708,715 元，是本院斟酌上
    情，認相對人因就聲請人部分停止強制執行程序所可能蒙受
    之損害，應為停止期間無法就該執行標的拍賣取償之利息損
    失；又依各級法院辦案期限實施要點第2 條第第8 款規定，
    民事通常程序第三審為1 年，故推估本件停止執行之期間約
    為1 年，經計算結果，相對人於停止執行期間可能所受法定
    遲延利息損害約為35,436元（計算式：708715×5%＝35436
    ），另考量停止執行期間他債權人參與分配而使相對人分配
    數額減縮、訴訟事件確定時間延後等可能之風險等因素，酌
    定本件停止執行之擔保金額為5 萬元。
五、依強制執行法第18條第2 項裁定如主文。
中    華    民    國    97    年    2    月    29    日
                  民事第一庭  法  官  陳麗芬
以上正本證明與原本無異。
如對本裁定抗告，應於裁定送達後10日內向本院提出抗告狀。
中    華    民    國    97    年    3    月     6    日
                              書記官  林宗勳


司法院資訊處製作；財團法人民間司法改革基金會備份。
